# Luka Liuzzi

# Desarrollador Full Stack

lukaliuzzidev@gmail.com (+54) 11 5119 6494 Buenos Aires, Argentina https://lukaliuzzi.vercel.app

Soy Luka, tengo 22 años y soy de Buenos Aires, Argentina. Me desempeño como Desarrollador Full Stack, poseo más de 2 años de experiencia en el rol. Actualmente me encuentro estudiando en la UNSAM la Tecnicatura Universitaria en Programación Informática. Tengo nivel de ingles B1 y actualmente sigo estudiando para perfeccionarlo. En 2021 inicie mi carrera en el mundo de la programación, participando en diferentes proyectos para diversos clientes e instituciones con tecnologías como HTML, CSS, JavaScript, React, React Native, NodeJs, TypeScript, NextJs, SQL, MongoDB, entre otras. Me considero una persona proactiva pero sobre todo responsable, orientado al trabajo en equipo, a la resolución de problemas y al logro de resultados. Mi objetivo es formar parte de una empresa en la cual pueda poner en práctica todos mis conocimientos y que me brinde la oportunidad de crecer tanto en el área profesional como personal. En mi tiempo libre, me gusta hacer deporte, ir al gimnasio e ir a ver carreras de autos.

## **Proyectos desarrollados**

### MoviePlay

Aplicación móvil multiplataforma con: React Native

Es una aplicación que cuenta con autenticación con Google y tiene diversas funcionalidades como mostrar películas en tendencia, ver trailers, buscar películas, agregar a favoritos, modificar datos del usuario, entre otras.

#### Camino a casa

Aplicación web responsive con: TypeScript, React, NodeJs, MongoDB

Una aplicación para facilitar la adopción de mascotas donde usuarios y refugios pueden publicar y encontrar animales.

#### Aymi lova

Aplicación web responsive con: HTML, CSS, JavaScript

Una página web desarrollada para una clienta que pinta murales y quiere mostrar su trabajo.

### RockAndDolls

Aplicación web responsive con: JavaScript, React, Firebase

Un e-commerce desarrollado para una clienta que tiene un emprendimiento de ropa.

#### Juego de preguntas multijugador online

Aplicación web responsive con: NextJs, TypeScript, Websockets, NodeJs

Un juego en el cual cada jugador escribe 5 preguntas con respuestas multiple choice. Luego el otro jugador debe responder las preguntas para finalmente ver una puntuación que defina el ganador.

#### **Experiencia** profesional

#### **Programador Full Stack**

Julio 2021 - Presente

Como Desarrollador de aplicaciones móviles y web en Boceto Agencia y en proyectos independientes, lidero equipos en el desarrollo y mejora de aplicaciones. Mi enfoque se centra en soluciones técnicas y creativas, destacando mi habilidad para trabajar de manera multidisciplinaria y comunicarme asertivamente para garantizar la eficiencia y robustez de los proyectos.

## Tutor / Profesor de programación

Octubre 2021 - Noviembre 2023

Impartí clases de desarrollo web full stack en CoderHouse y Global Academy, enseñando a los estudiantes los fundamentos de programación, diseño de interfaces y desarrollo de aplicaciones móviles y web, así como también optimización de SEO y manejo de bases de datos. Además, brindé asesoramiento y apoyo técnico a los alumnos, resolviendo sus consultas y ayudándolos a completar sus proyectos. Fue una experiencia gratificante poder compartir mis conocimientos y ver el crecimiento de los estudiantes en el campo de la tecnología.

#### Formación Académica

Inglés nivel B1 - Particular Presente

Tecnicatura Universitaria en Programación Informática - UNSAM 2023 - Presente

Carrera de Desarrollo Full Stack - CoderHouse 2021 - 2022

Secundario Bachiller Completo - Colegio Manuel Belgrano Egreso en 2019